【裁判字號】    91,中交簡上,393
【裁判日期】    920120
【裁判案由】    公共危險
【裁判全文】
臺灣臺中地方法院刑事判決                    九十一年度中交簡上字第三九三號
    上  訴  人
    即  被  告  乙○○  男  四.
右列上訴人因公共危險案件，不服本院臺中簡易庭九十一年度中交簡字第一五五一號
中華民國九十一年八月十五日第一審判決（聲請簡易處刑案號：臺灣臺中地方法院檢
察署九十一年度偵字第一三七五六號）提起上訴，本院管轄之第二審合議庭判決如左
：
    主  文
上訴駁回。
乙○○緩刑貳年。
    事  實
一、乙○○於民國九十一年七月十三日中午十二時起至下午二時許，在臺中縣太平市
    竹子坑其友人住處，飲用伏特加酒後，明知其服用酒類已達不能安全駕駛動力交
    通工具之狀態，竟於同日下午三時許，駕駛車牌號碼ＳＳＱ－九二七號輕型機車
    離開其友人住處，沿臺中縣大里市○○路轉國光路由南向北方向行駛，於同日下
    午三時三十分許，行經臺中縣大里市○○路○里路口時，因未注意車前狀況，與
    甲○○所駕駛之車牌號碼７Ｗ─二九一八號自用小客車發生擦撞，致甲○○駕駛
    之上開自小客車車體受損。乙○○亦因此受傷，經送臺中縣大里市仁愛醫院就醫
    ，該醫院抽取其血液檢驗後，測得血液中酒精濃度達三一０ＭＧ／ＤＬ（換算成
    以呼氣測試酒精濃度為每公升一．五五毫克）。
二、案經臺中縣警察局霧峰分局報請臺灣臺中地方法院檢察署檢察官偵查後聲請簡易
    判決處刑。
    理  由
一、訊據上訴人即被告乙○○對於右揭事實，坦承不諱，核與被害人甲○○於本院調
    查時所述情節相符，又被告發生車禍當日，經臺中縣大里市仁愛醫院抽取其血液
    檢驗後，測得血液中酒精濃度高達三一０ＭＧ／ＤＬ（換算成以呼氣測試酒精濃
    度為每公升一．五五毫克），有該醫院生化檢驗報告單、臺中縣警察局霧峰分局
    大里分駐所刑法第一百八十五條之三案件測試觀察紀錄表各一紙，存卷可稽。並
    有臺中縣警察局道路交通事故調查報告表、舉發違反道路交通管理事件通知單各
    一份，附卷可證，足見被告之自白與事實相符，應可採信。本案事證明確，被告
    右揭犯行，堪予認定。
二、被告於飲酒後血液中酒精濃度達三一０ＭＧ／ＤＬ（每公升一．五五毫克）之酒
    醉狀態下，已達不能安全駕駛動力交通工具之程度，仍貿然駕車危險行駛，核其
    所為，係犯刑法第一百八十五條之三服用酒類致不能安全駕駛動力交通工具而駕
    駛罪。本案經本院審理結果，認原審依刑事訴訟法第四百四十九條第一項前段、
    第四百五十四條第二項，刑法第一百八十五條之三、第四十一條第一項前段、罰
    金罰鍰提高標準條例第二條，判處被告拘役五十日，如易科罰金，以三百元折算
    一日等情，其認事用法及量刑均無不當，上訴意旨請求本院從輕量刑云云，為無
    理由，應予駁回。末查被告未曾受有期徒刑以上刑之宣告，有臺灣高等法院被告
    全國前案紀錄表、臺灣臺中地方法院檢察署刑案資料查註紀錄表各一份在卷可按
    ，被告為初犯，且已與被害人達成和解並給付部分賠償金額，有和解書及匯款單
    各一份存卷可憑，被告目前又因罹患肝癌需要長期就醫治療，此有澄清綜合醫院
    診斷證明書一紙可憑，其經此教訓，當知警惕而無再犯之虞，本院綜核各情，所
    宣告之刑，認以暫不執行為適當，併予宣告緩刑二年，以啟自新。
據上論斷，應依刑事訴訟法第四百五十五條之一第一項、第三項、第三百六十八條，
刑法第七十四條第一款、第一百八十五條之三，判決如主文。
中      華      民      國      九十二      年      一    月    二十    日
                                臺灣臺中地方法院刑事第三庭
                                    審判長法  官  劉 錫 賢
                                          法  官  江 奇 峰
                                          法  官  林 三 元
右正本證明與原本無異。
本件不得上訴。
                                          書記官
中      華      民      國      九十二      年      一    月    二十一  日
附錄本判決論罪科刑法條：
中華民國刑法第一百八十五條之三：
  服用毒品、麻醉藥品、酒類或其他相類之物，不能安全駕駛動力交通工具而駕駛
  者，處一年以下有期徒刑、拘役或三萬元以下罰金。


司法院資訊處製作；財團法人民間司法改革基金會備份。
